# 集团内转持股权后的抵消问题

提问人：wanyan0215 时间：2012-03-22 09:14:34
请教各位老师，最近遇到一个案例，较为棘手，希望可以帮忙解答下。 集团A公司 05 年出资 100 投资成立B公司，截止 07 年执行新准则时B公司净资产 120 ，集团A按老制度采用权益法核算确认了相应的投资收益 20 ，执行新准则后集团A对B公司的长期投资未发生变化即为 120 ， 11 年 1 月 1 日（同一控制下合并日）集团A将B公司按净资产折价转让给集团内另一子公司C，转让时点B公司净资产80 ，A在单体层面确认了转让B产生的投资收益-40，C对B的初始投资成本按 80 确认。在C公司编制 2011 年合并报表时，首先模拟期初增加资本公积即B的股本 100 ，同时在期末冲回 80 即B在合并日的净资产，剩下 20 系合并日B的未分配利润由合并方C享有并通过C的资本公积恢复所致，由于合并B增加了C公司期末合并报表的资本公积 20 。现在集团A在编制合并报表时，需抵消集团内部股权转让的影响，冲销A转让B确认的投资收益-40，冲销C合并B产生的资本公积 20 ，还剩一个差额 20 不知道该通过什么科目？经过分析，最后的差额系集团A持有B的时候根据老制度权益法下确认的长投成本变动，已反映在了A合并报表期初未分配利润中。对于这种执行新准则前对子公司按权益法确认的长期股权投资成本的变动在执行新准则后的集团内部转让中集团合并时通过什么科目转出，新准则讲解未找到可以解释的地方。

回答人：chenyiwei
按照《企业会计准则解释第 1 号》第七条的规定，在新准则首次执行日，对子公司的长期股权投资成本法是要求追溯调整的，所以应该在 2007 年 1 月 1 日将长期股权投资的帐面价值还原到 100 ，同时冲减留存收益 20 。 在你公司未按上述要求在首次执行日进行衔接处理的情况下（假设影响不重大，在重要性水平之内），合并抵消时对你说的 20 差额应调整期初未分配利润。